臺灣嘉義地方法院民事裁定　九十三年度小上字第七號
　　上　訴　人　乙○○
　　被上訴人　　甲○○
右當事人間請求給付修理費事件，上訴人對於中華民國九十三年四月十四日本院嘉義
簡易庭九十二年度嘉小字第六一九號第一審判決提起上訴，本院裁定如左：
    主  文
上訴駁回。
第二審訴訟費用新台幣壹仟伍佰元由上訴人負擔。
    理  由
一、按對於小額程序之第一審裁判上訴，非以其違背法令為理由，不得為之；又上訴
    狀內應記載上訴理由，表明（１）原判決所違背之法令及其具體內容。（２）依
    訴訟資料可認為原判決有違背法令之具體事實等事項，民事訴訟法第四百三十六
    條之二十四第二項及同條之二十五分別定有明文。且同法第四百六十八條、第四
    百六十九條第一款至第五款之規定，依同法第四百三十六條之三十二第二項之規
    定，於小額事件之上訴程序亦有準用。是當事人提起上訴，如依民事訴訟法第四
    百六十八條規定，以第二審判決有不適用法規或適用法規不當為上訴理由時，其
    上訴狀或理由書應有具體之指摘，並揭示該法規之條項或其內容。若係成文法以
    外之法則，應揭示該法則之旨趣。倘為司法院解釋、或本院之判例，則應揭示該
    判解之字號或其內容。如以民事訴訟法第四百六十九條第一款至第五款所列事由
    提起上訴者，其上訴狀或理由書，應揭示合於各該條款之事實，上訴狀或理由書
    如未依此項方法表明者，即難認為已對原判決之違背法令有具體之指摘，其上訴
    自難認為合法（最高法院七十一年臺上字第三一四號判例參照）。因之，對於小
    額程序之第一審判決上訴，非主張原判決違背法令以為上訴理由，即屬不應准許
    ，自應認為不合法而駁回之（參看最高法院二十六年鄂上字第二三六號判例）。
二、經查：上訴人僅聲明事實與不符，然未提出上訴理由，有上訴狀可稽。是上訴人
    並未具體表明原審判決究有何「不適用法規」、「適用法規不當」或民事訴訟法
    第四百六十九條各款之判決違背法令情事，更未指明原審判決所違反之法令條項
    或其內容，復未指明原審判決依訴訟資料有何判決違背法令之具體事實。且依民
    事訴訟法第四百三十六條之三十二第二項準用同法第第四百七十一條第一項規定
    ：「上訴狀內未表明上訴理由者，上訴人應於提起上訴後二十日內，提出理由書
    於原第二審法院；未提出者，毌庸命其補正，由原第二審法院以裁定駁回之。」
    上訴人於九十三年五月十九日提起上訴後，並未於提起上訴後二十日內，提出理
    由書於原審法院或本院。是上訴人並未表明上訴理由，具體指摘原審判決有何違
    背法令之處，依據上開說明，其上訴為不合法，應予裁定駁回。
三、末按法院為小額訴訟費用之裁判時，應確定其費用額，民事訴訟法第四百三十六
    條之十九第一項定有明文，此依同法第四百三十六條之三十二第一項規定，於小
    額事件之上訴程序準用之。查上訴人提起本件上訴既經駁回，則上訴人應負擔之
    本件訴訟費用額為第二審裁判費一千五百元。
四、據上結論，本件上訴為不合法，依民事訴訟法第四百三十六條之三十二第一項、
    第二項、第四百三十六條之十九第一項、第四百四十四條第一項前段、第九十五
    條、第七十八條，裁定如主文。
中　　　華　　　民　　　國　　九十三　　年　　　六　　　月　　二十八　　日
~B臺灣嘉義地方法院民事第一庭
~B　　審判長法官
~B　　　　　法官
~B　　　　　法官
右為正本係照原本作成。
本裁定不得抗告。
中　　　華　　　民　　　國　　九十二　　年　　　九　　　月　　 十五 　　日
~B　　法院書記官
